# 请教版主：day 1 gain 是什么意思啊，我知识浅淡？

提问人：jihuijun 时间：2017-04-19 09:25:52
day 1 gain 是什么意思啊，我知识浅淡？

回答人：chenyiwei
指金融资产和金融负债的初始计量金额（取得日公允价值）与实际成本之间的差额，在取得当日一次性确认损益。但是，为了防止被滥用，准则同时规定只有具有活跃市场的金融资产或金融负债在初始确认时才能确认day 1 gain。 附件是EY International GAAP 2016 中关于day 1 gain的内容，供参考。
INITIAL MEASUREMENT (IAS 39 AND IFRS 9).pdf
(73.43 KB, 下载次数: 47)
2017-4-19 19:44 上传 点击文件名下载附件